【裁判字號】    99,易,3159
【裁判日期】    991029
【裁判案由】    竊盜
【裁判全文】
臺灣臺中地方法院刑事判決              99年度易字第3159號
公  訴  人  臺灣臺中地方法院檢察署檢察官
被      告  丙○○
上列被告因竊盜案件，經檢察官提起公訴（99年度偵字第20163
號），被告於準備程序中就被訴事實為有罪之陳述，經告知簡式
審判程序之旨，並聽取檢察官及被告之意見後，本院裁定進行簡
式審判程序，判決如下：
    主    文
丙○○犯竊盜罪，處有期徒刑伍月；如易科罰金以新台幣壹仟元
折算壹日。扣案之鑰匙壹支，沒收。
    犯罪事實及理由
一、犯罪事實：被告丙○○意圖為自己不法之所有，於民國99年
    8月30日11時35分許，行經臺中縣大雅鄉○○路永昌巷12號
    時，以其所有之鑰匙1支，打開前開住宅玻璃門鎖後，侵入
    該住宅內（侵入住宅部分，未據告訴），竊取被害人乙○○
    所有之現金新臺幣（下同）1萬600元。被告得手後，正欲離
    去之際，為適返家之被害人甲○○所發現；被害人甲○○當
    場逮捕被告及報警處理，並扣得上開鑰匙1支及1萬600元。
二、證據名稱：
（一）被告丙○○於警詢、偵查及本院審理時對犯罪事實之自白
      。
（二）被害人即證人乙○○於警詢及本院審理時之陳述。
（三）被害人即證人甲○○於警詢、偵查中之陳述。
（四）臺中縣警察局豐原分局大雅分駐所警員職務報告、扣押筆
      錄、扣押目錄表、贓物認領保管單。
（五）現場照片10張。
（六）扣案之鑰匙1支。
（七）臺灣高等法院被告前案紀錄表。
三、核被告丙○○所為，係犯刑法第320條第1項之竊盜罪。檢察
    官雖認被告所為，係犯刑法第321條第1項第2款之毀損門扇
    而竊盜罪。惟證人乙○○於本院審理時，具結後證稱：被告
    拿那支鑰匙進入我家，沒有敲打門鎖；被告的鑰匙和我家的
    很相像，同一類型的；我家門鎖還可以鎖，但不太好轉，卡
    卡的，又想到曾有人進入我家，所以才換掉；我是用我家的
    鑰匙去試的，沒有用其他的鑰匙去測試等語，顯見證人乙○○住處大門門鎖，仍可鎖上而具有防閑之功能，沒有達於毀
    壞之程度。檢察官雖認被告行竊後，可能拿其他任一支鑰匙
    都可以開啟證人乙○○家中之門鎖，惟證人乙○○所換下之
    舊門鎖既未扣案，無從勘驗查證，檢察官所主張，係出於推
    測之詞，難以採用。另證人甲○○雖於偵查中證稱：鎖有壞
    掉云云，但證人甲○○亦自承：我不知道換鎖要多少錢，不
    是我換等語；按委請他人換門鎖的人既為證人乙○○，其有
    親身經歷，對於門鎖之實際狀況，較證人甲○○之認知更為
    真確，故證人甲○○於偵查中之證言，尚難據以為不利於被
    告之認定。綜上所述，檢察官起訴書所引之法條，容有未合
    ，惟基本社會事實同一，依法變更起訴法條，附此敘明。
四、應適用之法條：刑事訴訟法第273條之1第1項、第299條第1
    項前段、第300條、第310條之2、第454條第1項，刑法第320
    條第1項、第38條第1項第2款，刑法施行法第1條之1。
五、如不服本判決，得於判決書送達之日起10日內，以書狀敘述
    理由，向本院提出上訴（須附繕本）。
中    華     民     國    99   年    10    月   29    日
                       刑事第二庭  法  官  施慶鴻
以上正本證明與原本無異。
如不服本判決，應於收受送達後10日內向本院提出上訴書狀（應
敘述具體理由並附繕本）。
上訴書如未敘述理由，應於上訴期間屆滿後20日內補提理由書於
本院。
                                   書記官  許清源
中    華     民     國    99   年    10    月   29    日
附錄本案論罪科刑法條：
刑法第320條第1項
意圖為自己或第三人不法之所有，而竊取他人之動產者，為竊盜
罪，處5年以下有期徒刑、拘役或5百元以下罰金。

司法院資訊處製作；財團法人民間司法改革基金會備份。
